【裁判字號】    98,再抗,9
【裁判日期】    981102
【裁判案由】    聲明異議
【裁判全文】
臺灣高等法院高雄分院民事裁定           98年度再抗字第9號
再審聲請人  甲○○
上列再審聲請人與相對人張王秀英等間因清償債務強制執行聲明
異議事件，對於中華民國98年9 月14日本院98年度抗字第247 號
所為確定裁定，聲請再審，本院裁定如下：
    主     文
再審之聲請駁回。
再審聲請訴訟費用由聲請人負擔。
    理     由
一、聲請再審意旨略以：聲請人係就屏東地方法院（下稱原法院
    ）98年3 月4 日核發執行命令所稱依強制執行法第99條第1
    項規定辦理點交執行物而聲明異議，聲請人在本件查封前（
    97年1 月17日）即占有坐落屏東市○○段714 地號土地及同
    段6068建號建物（下稱系爭不動產），而原法院96年度訴字
    第656 號確認所有權存在事件，經當庭和解成立，聲請人就
    系爭不動產，有所有權登記請求權存在，而拋棄起訴確認典
    權存在之請求，確定裁定竟以「抗告人主張對系爭不動產有
    典權存在」為論據，顯與事實不符而有錯誤，適用法規顯有
    錯誤，爰聲請再審，求廢棄原裁定等語。
二、按適用法規顯有錯誤者，得聲請再審對於確定裁定聲明不服
    ，民事訴訟法第507 條準用同法第496 條第1 項第1 款定有
    明文。惟所謂適用法規顯有錯誤者，係指原法院就其取捨證
    據所確定之事實適用法規顯有錯誤而言，不包括漏未斟酌證
    據及認定事實錯誤之情形在內（最高法院63年台上字第880
    號判例參照）。查確定裁定認：抗告人即聲請人主張對系爭
    不動產有典權存在，惟並未就該典權設定登記，未取得系爭
    不動產之典權，無從於出典人未於典權期限屆滿2 年內回贖
    ，而取得典物所有權，另聲請人主張與張王秀英於97年1 月
    7 日成立訴訟上和解，張王秀英同意移轉系爭不動產所有權
    ，惟並未辦所有權移轉登記，自未取得所有權，且聲請人與
    張王秀英訂立之典權契約及成立之訴訟上和解，均於抵押權
    設定後始為成立，原法院於拍賣程序除去聲請人之占有使用
    關係，而於拍定後仍為占有，原法院依法執行點交，並無違
    誤，原法院駁回聲請人之異議，理由雖有未合，但結果並無
    二致，予以維持，而駁回聲請人之抗告等情，並無適用法規
    顯有錯誤情事。況果如聲請人所指確定裁定有認定事實錯誤
    ，依前揭說明，亦與適用法規顯有錯誤之再審事由不合。
據上論結，本件再審之聲請無理由，依民事訴訟法第507 條，第
78條，裁定如主文。
中    華    民    國    98    年    11    月    2     日
                              民事第六庭
                                  審判長法官 許明進
                                  法      官 李炫德
                                  法      官 張明振
以上正本證明與原本無異。
本裁定不得抗告。
中    華    民    國    98    年    11    月    2     日
                                  書  記  官 熊惠津


司法院資訊處製作；財團法人民間司法改革基金會備份。
